【裁判字號】    97,訴,2148
【裁判日期】    970806
【裁判案由】    強盜等
【裁判全文】
臺灣板橋地方法院刑事判決              97年度訴字第2148號
公  訴  人  臺灣板橋地方法院檢察署檢察官
被      告  乙○○
                    （另案於臺灣臺北監獄臺北分監執行中）
義務辯護人  陳志揚律師
上列被告因強盜等案件，經檢察官提起公訴（97年度偵字第
11416 號），本院判決如下：
    主  文
乙○○攜帶兇器毀壞門扇竊盜，因脫免逮捕，而當場施以強暴，
處有期徒刑柒年貳月。扣案之螺絲起子及鐵棍各壹支均沒收。
    事  實
一、乙○○意圖為自己不法之所有，於民國97年4 月5 日下午1
    時許，攜帶其所有客觀上足以對人之生命、身體構成危害、
    可供兇器使用之鐵棍及螺絲起子各1 支，破壞甲○○位於臺
    北縣板橋市○○街41之3 號5 樓租屋處之鐵門後，侵入甲○
    ○前開住處（無故侵入他人住宅部分業經甲○○撤回告訴，
    經臺灣板橋地方法院檢察署檢察官另為不起訴處分確定），
    竊取甲○○所有置放於房間內之皮包1 個（內有小錢包1 只
    、純金戒指1 個、白金耳環1 對、藍寶石墜子1 個、臺新商
    業銀行信用卡及機車駕照各1 張），得手後正欲逃離現場之
    際，適因鄰房休憩中之甲○○聽聞聲響，起身查看而發覺，
    甲○○旋上前抓住乙○○，乙○○竟為脫免逮捕，以牙齒囓
    咬甲○○之雙手，惟甲○○未立即鬆手，並與乙○○發生拉
    扯，拉扯間乙○○竊得之皮包掉落地面，乙○○復自其所有
    之皮包內取出前開鐵棍，毆打甲○○之肩頭及腰部，以此強
    暴方式致甲○○難以抗拒而鬆手，甲○○並因此受有雙手、
    背部、膝蓋等多處挫傷併擦傷（傷害部分業經甲○○撤回告
    訴，而未據檢察官起訴），乙○○旋由樓梯間下樓逃逸，甲
    ○○則一路自後追趕並大呼小偷。嗣於同日下午1 時10分許
    ，為警在臺北縣板橋市○○路65號前查獲乙○○，並扣得前
    開螺絲起子及鐵棍各1 支。
二、案經甲○○訴由臺北縣政府警察局板橋分局報告臺灣板橋地
    方法院檢察署檢察官偵查起訴。
    理  由
一、按被告以外之人於審判外之言詞或書面陳述，除法律有規定
    者外，不得作為證據；又被告以外之人於審判外之陳述，雖
    不符合同法第159 條之1 至第159 條之4 之規定，但經當事
    人於審判程序同意作為證據，法院審酌該言詞陳述或書面陳
    述作成時之情況，認為適當者，亦得為證據。當事人、代理
    人或辯護人於法院調查證據時，知有第159 條第1 項不得為
    證據之情形，而未於言詞辯論終結前聲明異議者，視為有前
    項之同意，刑事訴訟法第159 條第1 項、第159 條之5 分別
    定有明文。本判決下列所引用之被告乙○○以外之人於審判
    外之陳述（包括書面陳述），雖屬傳聞證據，惟公訴人、被
    告及辯護人就該等審判外陳述之證據能力，於本案言詞辯論
    終結前均未聲明異議。本院審酌該等證據資料製作時之情況
    ，並無違法不當及證明力明顯過低之瑕疵，亦認為以之作為
    證據應屬適當，揆諸前開規定，認該等證據資料均有證據能
    力。
二、上揭犯罪事實，業據被告於本院審理中坦承不諱，並經證人
    即被害人甲○○於警詢、偵查中證述：當時伊在家中房間睡
    覺，突然聽到隔壁房間內有聲音，伊起身過去查看，發現被
    告正從伊隔壁房間走出來，在客廳伊看到被告手上拿著伊的
    錢包，準備要離開。伊趕緊上前抓住被告，被告用牙齒咬伊
    的手，伊喊救命但伊的手沒有收回，仍一直拉住被告。被告
    即與伊發生拉扯，拉扯間錢包掉到地上，被告竟又從她的包
    包內取出一支鐵棍，打伊的肩部及腰部，伊不得不鬆手，被
    告即逃出伊住處，從樓梯間下樓，一路由復興街往國光街逃
    逸，伊從後一路追趕並大喊小偷，後來在國光街65號對面停
    車場，才跟抵達的警察一起抓住被告，伊損失一個大錢包，
    內有小錢包、純金戒指1 個、白金耳環1 對、藍寶石墜子1
    個、臺新商業銀行信用卡及機車駕照各1 張等物，伊住處鐵
    門上半部鐵條遭撬開，被告應該是從大門進來的等情綦詳，
    且有甲○○出具之贓物認領保管單1 紙、臺北縣政府警察局
    板橋分局搜索扣押筆錄、扣押物品目錄表各1 份、臺北縣立
    醫院97年7 月5 日北縣醫診字第B971568 號驗傷診斷書1 紙
    、傷勢及現場照片17張附卷可稽及螺絲起子、鐵棍各1 支扣
    案足資佐證，本件被告之犯行事證明確，洵堪認定。
三、按刑法第321 條第1 項第3 款所稱之兇器，其種類並無限制
    ，凡客觀上足對人之生命、身體、安全構成威脅，具有危險
    性之兇器均屬之，且祇須行竊時攜帶此種具有危險性之兇器
    為已足，並不以攜帶之初有行兇之意圖為必要（最高法院79
    年臺上字第5253號判例足資參照）。本件被告持以行竊之螺
    絲起子及鐵棍各1 支，均為金屬所製，質地堅硬，有該等扣
    案物品之照片在卷可佐，若持以行兇，客觀上自足傷害人之
    生命、身體安全而具有危險性，應屬兇器無疑。被告攜帶兇
    器毀壞門扇竊盜，因脫免逮捕，當場施以強暴，係屬刑法第
    329 條之準強盜，而有同法第321 條第1 項第2 款、第3 款
    之情形，核其所為，應係犯刑法第330 條第1 項之加重準強
    盜罪（最高法院48年台上字第166 號判例意旨可資參照）。
    爰審酌被告有多次竊盜及施用毒品之前科，有臺灣高等法院
    被告前案紀錄表在卷為據，兼衡其生活狀況、犯罪之動機、
    目的、手段、所生危害程度及犯後坦承犯行、態度良好等一
    切情狀，量處如主文所示之刑，以示懲儆。扣案之螺絲起子
    及鐵棍各1 支，為被告所有供本案犯罪所用之物，業據其陳
    明在卷，爰依刑法第38條第1 項第2 款、第3 項之規定宣告
    沒收。
據上論斷，應依刑事訴訟法第299 條第1 項前段，刑法第330 條
第1 項、第38條第1 項第2 款、第3 項，判決如主文。
本案經檢察官林俊峰到庭執行職務。
中    華    民    國    97    年    8     月    6    日
                  刑事第七庭  審判長法  官  胡堅勤
                                    法  官  李君豪
                                    法  官  吳佳穎
以上正本證明與原本無異。
如不服本判決應於送達後10日內向本院提出上訴狀。
                                    書記官  陳香君
中    華    民    國    97    年    8     月    6    日
附錄本案論罪科刑法條全文：
刑法第321條
犯竊盜罪而有左列情形之一者，處6 月以上、5 年以下有期徒刑
：
一、於夜間侵入住宅或有人居住之建築物、船艦或隱匿其內而犯
之者。
二、毀越門扇、牆垣或其他安全設備而犯之者。
三、攜帶兇器而犯之者。
四、結夥三人以上而犯之者。
五、乘火災、水災或其他災害之際而犯之者。
六、在車站或埠頭而犯之者。
前項之未遂犯罰之。
刑法第330條
犯強盜罪而有第321 條第1 項各款情形之一者，處7 年以上有期
徒刑。
前項之未遂犯罰之。


司法院資訊處製作；財團法人民間司法改革基金會備份。
